# 关于金融企业报表项目列示问题

提问人：313327939 时间：2017-05-17 11:14:08
请教陈老师，母公司下属公司有小贷、资本管理公司，他们的利息收入在合并报表作为利息收入还是主营业务收入？好像都说的过去哪种更合适？如果作为主营收入列示的话什么情况下合并报表中会出现利息收入这个项目？

回答人：chenyiwei
你可以看下这个帖子：http://bbs.esnai.com/forum.php?m ... 291&pid=8424393